【裁判字號】    91,軍上,42
【裁判日期】    920306
【裁判案由】    違反職役職責
【裁判全文】
臺灣高等法院刑事判決                              九十一年度軍上字第四二號
    上  訴  人
    即  被  告  甲○○
右上訴人因違反職役等案件，不服國防部高等軍事法院九十一年法仁判字第一三一號
，中華民國九十一年十一月二十二日第二審判決（起訴案號：國防部北部地方軍事法
院檢察署九十一年訴字第三一一號）提起上訴，本院判決如左：
    主  文
上訴駁回。
    理  由
一、按被告不服高等軍事法院宣告有期徒刑之上訴判決者，得以判決違背法令為理由
    ，向高等法院提起上訴，軍事審判法第一百八十一條第五項定有明文。法院受理
    高等軍事法院移送第三審上訴案件，為法律審，自應依刑事訴訟法關於上訴第三
    審之規定辦理。是當事人提起第三審上訴，應以原判決違背法令為理由，係屬法
    定要件，如果上訴理由狀並未依據卷內訴訟資料，具體指摘原判決不適用何種法
    則或如何適用不當，或所指摘原判決違法情事，顯與法律規定得為第三審上訴理
    由之違法情形，不相適合時，均應認其上訴為違背法律上之程式，予以駁回。
二、本件原國防部高等軍事法院判決認定上訴人即被告甲○○係行政院海岸巡防署海
    岸巡防總局北部地區巡防局第一三大隊勤務中隊一兵，陸軍第一八五三梯次，前
    於九十年間先後二次因脫免職役罪，經國防部北部地方軍事法院分別判處有期徒
    刑四月，如易科罰金以一百元折算一日，緩刑二年及有期徒刑七月確定，並於九
    十一年二月七日執行完畢。猶不知悔改，復於九十一年六月十日十八時許，自台
    灣駐地休假離營，原應於同年月十五日十八時返營銷假，詎其竟因休假前與排副
    吵架致心生不滿，憤於假滿後萌生長期脫免職役之意思而逾假不歸（下稱第一次
    脫免職役），迄同年月二十日九時許，始由其家人陪同返營投案，經該隊函送國
    防部北部地方軍事法院檢察署偵辦，詎偵辦期間接獲前案偵查中之傳票，其因畏
    罰而另起長期脫免職役之意思，復於同年七月十五日八時許，自台灣駐地不假離
    營潛逃（下稱第二次脫免職役），迨同年八月十六日十四時十六分許，始在三峽
    鎮家中為板橋憲兵隊緝獲。是認被告事證明確，而維持第一審論處上訴人甲○○
 意圖長期脫免職役而離去職役罪之判決，駁回其在第二審之上訴。
三、上訴人甲○○上訴意旨未依卷證資料，具體指摘原判決有何應於審判期日調查之
    證據，未予調查以及有何對其有利之陳述及辯護不予採納而未記載，仍執陳詞，
    指摘原判決違背法令為其上訴理由，難謂已符合首揭法定上訴要件，其上訴違背
    法律上之程式，應予駁回。
據上論斷，應依軍事審判法第一百七十九條，刑事訴訟法第三百九十五條前段，判決
如主文。
中      華      民      國    九十二   年       三      月      六      日
                              臺灣高等法院刑事第十庭
                                  審判長法  官  溫  耀  源
                                        法  官  吳      燦
                                        法  官  何  菁  莪
右正本證明與原本無異。
                                        書記官  鐘  麗  芳
中      華      民      國    九十二    年      三      月      十      日


司法院資訊處製作；財團法人民間司法改革基金會備份。
